---
title: "exp_4"
author: "Patricio Guledjian, Azul Noguera, Rocio Gonzalez"
date: "`r Sys.Date()`"
output: html_document
---

```{r}
source("exp_4.R")
```

```{r}

library(magick)

# Ruta de la imagen JPG
ruta_imagen <- "./outputs/plots/exp_4.jpg"

# Cargar y mostrar la imagen
imagen <- image_read(ruta_imagen)
# Redimensionar la imagen para ajustarla al tamaño de la consola
imagen_redimensionada <- image_scale(imagen, "475x500")

# Mostrar la imagen redimensionada en la consola
print(imagen_redimensionada)

```

Nuevamente decidimos que los graficos los tengan a la vista a la hora que les comentemos nuestras observaciones asi se les hace mas facil.

En este experimento, analizamos como el ruido en la variable a predecir afecta la performance del arbol, en cada uno de nuestros datasets. Tener ruido en las variables es muy comun, de modo que es importante e interesante poder entender bien como se comportan los arboles en estas situaciones. Comencemos con las observaciones: 

- En primer lugar, notamos un patron evidente donde a medida que aumenta el ruido (prop_switch_y), el MAX AUC baja. Esto tiene sentido porque mas ruido significa que hay mas proporcion de valores de la variable a predecir que intercambian entre 0 y 1. En otras palabras, al ser esta variable de clasificacion binaria, el intercambio es basicamente poner la respuesta que NO predice. 

- A raiz de la anterior observacion, se puede visualizar que los tres datasets llegan a su peor performance de 0.5 en el momento donde el prop_switch_y es igual a 0.5. Entonces, cuando la mitad de los valores sufren la consecuencia de un switch, el MAX AUC se encuentra en 0.5. Puede llegar a ser una particularidad de estos 3 datasets esta casualidad, pero intuitivamente tienen sentido que tener mitad de tus valores switcheados lleva a una performance muy baja.

- El MAX AUC de punto de partida de cada dataset tiene sus diferencias. Es interesante ya que en ese momento, el prop_switch_y y el prop_NA son iguales a 0. Por lo tanto, el valor de la performance esta basado en el dataset original. Aqui podemos notar como en 'Churn', se llega a un valor mayor a 0.9. Por supuesto que puede ser por la particularidad del dataset, pero tambien podemos comentar la posibilidad de otros factores como las variables predictoras que pueden ser muy buenas, o tambien al ser un dataset de alrededor de 3000 instancias, la cantidad de datos puede ayudar a una mejor prediccion. Luego, en el caso de 'Wine', comienza con una performance de 0.8. Una de las razones por las que no es tan alta su performance es puede ser por las variables predictoras, y la similitud que hay entre ellas. Al ser variables numericas de muchos decimales, no se encuentran grandes diferencias entre los valores de las distintas instancias, lo cual puede resultar en prediccion no tan precisas.



























